ACORDAO-COMPLETO-2407049

ACÓRDÃO 5157/2020 ATA 13/2020 - SEGUNDA CÂMARA

VISTOS, relatados e discutidos estes autos em que se apreciam recursos de reconsideração interpostos por Mário Augusto Souza Rezende e M.A.S. Rezende Assessoria & Consultoria - ME contra o Acórdão 3899/2019-TCU-Segunda Câmara, mediante o qual esta Corte julgou irregulares suas contas e condenou-os ao pagamento do débito apurado e da multa prevista no ar. 57 da Lei 8.443/1992,
ACORDAM os Ministros do Tribunal de Contas da União, reunidos em Sessão da 2ª Câmara, ante as razões expostas pelo Relator, em:
	9.1. com fulcro nos arts. 32, inciso I, e 33 da Lei nº 8.443/1992, conhecer do presente recurso de reconsideração, para, no mérito, negar-lhes provimento;
	9.2. dar ciência desta deliberação aos recorrentes, ao interessado e ao Procurador-Chefe da Procuradoria da República no Estado do Rio de Janeiro.

Recursos de reconsideração interpostos por Mário Augusto Souza Rezende e M.A.S. Rezende Assessoria & Consultoria  ME contra o Acórdão 3.899/2019-2ª Câmara, mediante o qual esta Corte julgou irregulares suas contas e condenou-os ao pagamento do débito apurado e da multa prevista no ar. 57 da Lei 8.443/1992, em razão da não comprovação da regular aplicação dos recursos captados pela Lei Rouanet para a implementação do projeto intitulado como Estação Multicultural.

Segunda Câmara

Ministério da Cultura (extinto), atual Secretaria Especial da Cultura/MTur.

3. Interessado/Recorrente:
3.1. Interessado: Ministério da Cultura (extinto), atual Secretaria Especial da Cultura/MTur.
3.2. Recorrentes: Mário Augusto Souza Rezende (CPF XXX.791.697-XX); M.A.S. Rezende Assessoria & Consultoria - ME (CNPJ 06.933.500/0001-62).

13.1. Ministros presentes: Ana Arraes (Presidente), Augusto Nardes (Relator), Aroldo Cedraz e Raimundo Carreiro.
13.2. Ministros-Substitutos presentes: Marcos Bemquerer Costa e André Luís de Carvalho.

ACORDAO-COMPLETO-2479512

Acórdão de Relação 1183/2021 - Plenário

Acórdão de Relação

MARIO AUGUSTO SOUZA REZENDE

AUGUSTO NARDES

Ministro Substituto André de Carvalho

Adoto como relatório instrução elaborada no âmbito da Secretaria de Recursos (peça 86) , cujo encaminhamento teve a anuência de seu corpo diretivo (peça 87) e do Ministério Público junto ao TCU (peça 88) :
"INTRODUÇÃO
1.	Trata-se de recurso de reconsideração interposto por Mário Augusto Souza Rezende e M.A.S. Rezende Assessoria & Consultoria - ME (peças 59-70) contra o Acórdão 3899/2019-TCU-Segunda Câmara (peça 37) , da relatoria do ministro André Carvalho.
1.1.	A deliberação recorrida apresenta o seguinte teor: 
9.1. considerar revéis o Sr. Mário Augusto Souza Rezende e a M.A.S Rezende Assessoria & Consultoria - ME, nos termos do art. 12, § 3º, da Lei nº 8.443, de 1992; 
9.2. julgar irregulares as contas do Sr. Mário Augusto Souza Rezende e da M.A.S Rezende Assessoria & Consultoria - ME, nos termos dos arts. 1º, I, 16, III, "a" e "b", e 19, caput, da Lei nº 8.443, de 1992, para condená-los, solidariamente, ao pagamento do débito sob o valor de R$ 150.000,00 (cento e cinquenta mil reais) , atualizado monetariamente e acrescido de juros de mora, calculados desde 12/12/2012 até o efetivo recolhimento, fixando-lhes o prazo de 15 (quinze) dias, contados da notificação, para que comprovem perante o Tribunal (art. 214, III, "a", do Regimento Interno do TCU - RITCU) , o recolhimento da referida dívida ao Fundo Nacional de Cultura, na forma da legislação em vigor; 
9.3. aplicar em desfavor do Sr. Mário Augusto Souza Rezende e da M.A.S Rezende Assessoria & Consultoria - ME, individualmente, a multa prevista no art. 57 da Lei nº 8.443, de 1992, sob o valor de R$ 80.000,00 (oitenta mil reais) , fixando-lhes o prazo de 15 (quinze) dias, contados da notificação, para que comprovem, perante o Tribunal (art. 214, III, "a", do RITCU) , o recolhimento das referidas dívidas ao Tesouro Nacional, atualizadas monetariamente na forma da legislação em vigor; 
9.4. autorizar, caso requerido, nos termos do art. 26 da Lei nº 8.443, de 1992, e do art. 217 do RITCU, o parcelamento das dívidas fixadas por este Acórdão em até 36 (trinta e seis) parcelas mensais e sucessivas, sobre as quais incidirão a atualização monetária e os correspondentes acréscimos legais, esclarecendo aos responsáveis que a falta de pagamento de qualquer parcela importará no vencimento antecipado do saldo devedor, sem prejuízo das demais medidas legais; 
9.5. autorizar, desde logo, nos termos do art. 28, inciso II, da Lei nº 8.443, de 1992, a cobrança judicial das dívidas fixadas por este Acórdão, caso não atendidas as notificações; e 
9.6. determinar que a unidade técnica envie a cópia do presente Acórdão, acompanhado do Relatório e do Voto que o fundamenta, à Procuradoria da República no Estado do Rio de Janeiro, nos termos do art. 209, § 7º, do RITCU, para o ajuizamento das ações penais e civis cabíveis.
HISTÓRICO
2.	Trata-se de tomada de contas especial instaurada pelo então Ministério da Cultura (MinC) em desfavor de M.A.S Rezende Assessoria & Consultoria - ME, como entidade beneficiária, e de Mário Augusto Souza Rezende, diante da omissão no dever de prestar contas e da não comprovação da boa e regular aplicação dos recursos captados pela Lei Rouanet (Pronac 12-6925) para a implementação do projeto intitulado como "Estação Multicultural" por meio da realização de dois eventos no período de Natal em duas comunidades no Rio de Janeiro - RJ, tendo a captação dos aludidos recursos sido realizada sob o valor de R$ 150.000,00 em face do valor máximo autorizado de R$ 201.150,99, durante o período de 22/11 a 31/12/2012. 
2.1.	No âmbito do TCU, a despeito da regular citação, os responsáveis deixaram transcorrer in albis o prazo para a apresentação das suas defesas, passando à condição de revéis, nos termos do art. 12, § 3º, da Lei 8.443, de 1992. 
2.2.	De toda sorte, após a análise final do feito, a Secex-TCE propôs a irregularidade das contas dos responsáveis para condená-los em débito e em multa, tendo o MPTCU anuído a essa proposta. 
2.3.	A proposta foi acolhida por este Tribunal, redundando na decisão recorrida. 
ADMISSIBILIDADE
3.	O exame preliminar de admissibilidade à peça 72 - acolhido pelo relator ad quem em despacho à peça 75 - concluiu por conhecer do recurso, suspendendo-se os efeitos dos itens 9.2, 9.3 e 9.5 da decisão recorrida. 
MÉRITO
4.	Constitui objeto do recurso examinar as seguintes questões:
	a) se houve nulidade da notificação e se esta repercute na tramitação do processo neste Tribunal (item 5) ;
	b) se os documentos ora encaminhados comprovam a devida execução do projeto (item 6) .
5. 	Nulidade da tomada de contas especial
5.1.  	Os recorrentes alegam nulidade da notificação promovida pelo órgão concedente, aduzindo que:
	a) o recorrente não foi devidamente notificado da instauração do procedimento administrativo, sendo-lhe imputado débito sem que tenha sido garantido o devido processo legal (peça 59, p. 2) ;
	b) por conta da falha na notificação, não foi oportunizado o exercício regular da sua defesa e não foi oportunizado o contraditório (peça 59, p. 2) ;
	c) a correspondência à peça 12 foi encaminhada ao endereço correto, o que demonstra que a citação edilícia não atendeu os requisitos legais, devendo o feito ser anulado desde a notificação inválida (peça 59, p. 2) ;
	d) não foram esgotados os meios de notificação pessoal que autorizem a publicação de edital de notificação, tendo simplesmente a primeira notificação sido devolvida pelos Correios por ausência de pessoa no local, o que gerou a presunção de ocultação ou uso de artifícios para não receber a notificação encaminhada, o que não corresponde à realidade (peça 59, p. 2) ;
	e) assim, requer o acolhimento da preliminar suscitada, anulando a Tomada de Contas instaurada pelo MinC, desde a publicação do edital, possibilitando o exercício regular do devido processo legal na esfera ministerial (peça 59, p. 4) ;
	Análise
5.2.	Essencialmente, os recorrentes alegam que a citação via edital promovida pelo órgão concedente (peça 13) foi irregular, pois, embora tenha sido restado infrutífera (peça 12) , a notificação anteriormente promovida foi encaminhada para o endereço correto, o que demonstraria não ter havido o esgotamento das medidas necessárias à notificação, o que redundou no cerceamento de defesa dos recorrentes. 
5.3.	Neste ponto, tem-se que "a citação válida no âmbito do TCU supre eventual ausência de notificação do responsável para apresentar defesa na fase interna da tomada de contas especial" (Acórdão 4578/2014-TCU-Primeira Câmara, relator: Weder Oliveira) . Assim, "a ausência de notificação pelo concedente na fase interna da tomada de contas especial não representa cerceamento de defesa apta a influenciar o andamento regular do processo. A partir do momento em que se realiza a citação válida, na fase externa da TCE, ficam sanados eventuais problemas ocorridos na fase anterior" (Acórdão 7006/2012-TCU-Segunda Câmara, relatora: Ana Arraes) .
5.4.	E no caso vertente tem-se a regular citação dos ora recorrentes (peças 29 a 32) , que a despeito disso permaneceram silentes e foram declarados revéis por este Tribunal. 
5.5.	Ante o exposto, deve-se rejeitar a preliminar.
6. 	Documentação comprobatória da execução do projeto
6.1.  	Os recorrentes alegam que os documentos ora encaminhados comprovam a devida execução do projeto. Nesse sentido, aduzem que:
	a) por falta de conhecimento das normativas vigentes não foi apresentada a prestação de contas do projeto objeto da presente tomada de contas, de forma tempestiva; (peça 59, p. 1) 
	b) por mais que exista a presunção de conhecimento das regras legais, é absolutamente factível o desconhecimento de normas específicas, mormente pelo fato de ter sido contratado profissional para a consecução de tal mister, sem que o mesmo as tenha apresentado de maneira tempestiva; (peça 59, p. 1) 
	c) os documentos ora juntados elidem a revelia e a condenação ao ressarcimento aos cofres públicos, uma vez que todos os valores foram devidamente aplicados conforme projeto autorizado (peça 59, p. 1-2) ;
	d) valores recebidos foram devidamente aplicados no projeto em questão (peça 59, p. 2) ;
	e) não houve desvio, superfaturamento, ou qualquer tipo de tergiversação do dinheiro público, mas tão somente um descumprimento de uma regra formal (peça 59, p. 3) ;
	f) para a condenação, é fundamental que se demonstre a falta ou desvio na aplicação das verbas públicas, o que não ocorreu, razão pela qual manter a decisão implicará enriquecimento indevido por parte da União, o que é vedado pelo nosso ordenamento jurídico (peça 59, p. 3) ;
	g) o princípio da razoabilidade e proporcionalidade deve ser aplicado ao presente caso, pois os fatos ora expostos levam à inequívoca conclusão de que o evento foi realizado, os valores devidamente aplicados, e a prestação de contas encaminhada, embora a destempo (peça 59, p. 3) ;
	h) o recorrente não apresentou as contas de forma regular; entretanto, comprovou junto ao MinC, e agora junto a este Tribunal, que as verbas foram aplicadas em prol da população carente, na forma autorizada (peça 59, p. 3-4) ;
	i) a jurisprudência da Corte é uníssona no sentido de que a apresentação das contas de forma extemporânea, permite a reforma da decisão de ressarcimento (Acórdão 1217/2019-TCU-Plenário, revisor: Walton Rodrigues; Acórdão 6776/2017-TCU-Segunda Câmara, relator: Vital do Rêgo) (peça 59, p. 4-10) ;
	j) por todas estas razões, devidamente comprovadas pelos documentos que acompanham o presente recurso, requer que sejam consideradas prestadas e aprovadas as contas em apreço; alternativamente, requer a reforma parcial da decisão quanto ao ressarcimento, em razão de ser indevido por conta da aplicação dos valores no projeto a qual foi autorizado, reduzindo a multa imposta pela revelia, por se tratar de agente privado que não agiu de forma ilegal ou ímproba, deixando de cumprir sua obrigação legal por erro escusável (peça 59, p. 10) .
	Análise
6.2.	Conforme ressaltado no voto condutor da decisão recorrida, "prestar contas, com a devida e correta comprovação da boa e regular aplicação dos valores, é dever de todos aqueles a quem sejam confiados os recursos federais, por força do art. 70, parágrafo único, da Constituição de 1988 e do art. 93 do Decreto-Lei nº 200, de 25 de fevereiro de 1967 (v.g.: Acórdão 2439/2010-TCU-Plenário, Acórdão 5929/2011-TCU-Primeira Câmara, e Acórdão 1544/2008-TCU-Segunda Câmara) ". Desse modo, "a omissão no dever de prestar contas, com a ausência de comprovação da boa e regular aplicação dos recursos transferidos, configurou a ofensa não só às regras legais, mas também aos princípios basilares da administração pública, já que, ao final e ao cabo, o gestor deixou de prestar satisfação à sociedade sobre o efetivo emprego dos recursos postos sob a sua responsabilidade, dando ensejo, inclusive, à presunção legal de dano ao erário pela integralidade dos valores captados, diante das evidências de não aplicação dos valores com o desvio dos recursos federais, e, assim, mostra-se adequada a proposta de condenação em débito e em multa" (peça 38, p. 1, itens 5-6) . 
6.3.	Assim, a alegação de que foi contratado profissional específico para a apresentação da prestação de contas, o qual, entretanto, não cumpriu com sua obrigação, não pode ser aceita, porquanto o dever de prestar contas é obrigação diretamente atribuída ao responsável, que não pode transferi-la a terceiros. 
6.4.	No mais, trata-se de avaliar se a documentação ora encaminhada pelos recorrentes (peças 60-70) comprova a devida utilização dos recursos. 
6.5. 	Observa-se inicialmente que as peças 60 a 69 são compostas de fotos, sem indicação exata do evento, nem do local ou data de sua realização.
6.6.	Na descrição do projeto, consta: "Festival/Mostra: PRONAC 126925 - Nome do Projeto: Estação Multicultural Resumo: Realizar no período do Natal eventos em comunidades carentes do Rio de Janeiro, unindo música instrumental através de Orquestra de Sinos e teatro. Serão realizados 2 eventos, 1 em cada comunidade. Serão realizadas 2 apresentações. Comunidades beneficiadas: Caju e Jardim Gramacho. 2 apresentações públicas e gratuitas. O projeto ocorrerá em dezembro de 2012".
6.7.	As fotos apresentadas pelos recorrentes não dão qualquer indicação de que se refiram ao projeto acima referido. 
6.8.	Os demais documentos estão organizados na tabela anexa a esta instrução. Por ela é possível observar que a maioria dos recursos teriam sido utilizados em apresentação teatral, como palco, som/luz, coordenador de projeto, diretor de produção, cenário/figurino, maestro, orquestra, fotografia/filmagem, etc. Entretanto, não está comprovado que os preços praticados estejam de acordo com os de mercado. E há um auto-pagamento realizado pela M. A. S. Rezende Assessoria e Consultoria, ora recorrente, no valor de R$ 15.000,00 (peça 70, p. 17) , que não está justificado nos autos, nem possui documento comprobatório correspondente. 
6.9.	Acima de tudo, ainda que inteiramente admitidos os documentos fiscais apresentados, não há comprovação de que o evento previsto (apresentação unindo música instrumental através de orquestra de sinos e teatro) tenha sido realizado, ou de que o tenha sido com os recursos captados. 
6.10. 	Ante essas inconsistências, e diante da ausência de justificativas tendentes a comprovar a realização do evento previsto e de estabelecer nexo entre o evento e os documentos fiscais apresentados, deve-se rejeitar a alegação. 
CONCLUSÃO
7.	Da análise, conclui-se que:
	a) segundo entendimento deste Tribunal, eventual falha na notificação promovida pelo órgão concedente não configura cerceamento de defesa, desde que tenha havido regular citação por parte deste Tribunal (item 5) ;
	b) não há comprovação de realização do evento previsto e os documentos fiscais apresentados possuem inconsistências que demandariam justificativas dos recorrentes (item 6) . 
7.1.	Ante essas conclusões, deve-se negar provimento ao recurso. 
PROPOSTA DE ENCAMINHAMENTO
8. 	Ante o exposto, submete-se o assunto à consideração superior, propondo-se, com fundamento nos artigos 32, inciso I, e 33 da Lei 8.443/1992:
	a) conhecer do recurso e, no mérito, negar-lhe provimento;
	b) dar ciência da decisão aos recorrentes e demais interessados."
	
É o Relatório.

8.1. Erik Souza Pereira (114.156/OAB-RJ), representando M.A.S. Rezende Assessoria & Consultoria - ME e Mario Augusto Souza Rezende (peça 53).

Procuradora-Geral Cristina Machado da Costa e Silva.

TOMADA DE CONTAS ESPECIAL. RECURSOS DA LEI ROUANET. OMISSÃO NO DEVER DE PRESTAR CONTAS. REVELIA. CONTAS IRREGULARES. DÉBITO. MULTA. RECURSO DE RECONSIDERAÇÃO. CONHECIMENTO. AUSÊNCIA DE CERCEAMENTO DE DEFESA. DOCUMENTOS INSUFICIENTES PARA COMPROVAR A EXECUÇÃO FÍSICA. NEGATIVA DE PROVIMENTO.

TOMADA DE CONTAS ESPECIAL (TCE)

Secretaria de Recursos (Serur).

Examinam-se nessa oportunidade recursos de reconsideração interpostos por Mário Augusto Souza Rezende e M.A.S. Rezende Assessoria & Consultoria - ME (peças 59-70) contra o Acórdão 3899/2019-TCU-Segunda Câmara (peça 37) , de relatoria do ministro substituto André de Carvalho, mediante o qual esta Corte julgou irregulares suas contas e condenou-os ao pagamento do débito apurado e da multa prevista no ar. 57 da Lei 8.443/1992.
Os responsáveis foram apenados em razão da omissão no dever de prestar contas e da não comprovação da regular aplicação dos recursos captados pela Lei Rouanet (Pronac 12-6925) para a implementação do projeto intitulado como "Estação Multicultural" por meio da realização de dois eventos no período de Natal em duas comunidades no Rio de Janeiro - RJ, tendo a captação dos aludidos recursos sido realizada sob o valor de R$ 150.000,00, durante o período de 22/11 a 31/12/2012
Preliminarmente, ratifico meu despacho pelo conhecimento das presentes peças recursais como recursos de reconsideração porquanto atendidos os requisitos de admissibilidade previstos nos arts. 32, inciso I, e 33 da Lei nº 8.443/1992 (peça 75) .
No tocante ao mérito, a Secretaria de Recursos (Serur) , em análise sobre a matéria (peças 86 e 87) , que contou com a anuência do Ministério Público especializado (peça 88) , propôs a rejeição das razões recursais e a manutenção da deliberação original, posicionamento com o qual concordo e cujos fundamentos incorporo às minhas razões de decidir, sem prejuízo das considerações a seguir.
Os recorrentes não trouxeram elementos capazes de provocar a reforma do acórdão adversado. Em síntese, apresentam os seguintes argumentos: 
	a) nulidade da tomada de contas especial no âmbito do Ministério da Cultura (extinto) em razão de irregularidade em sua citação;
	b) regular aplicação dos recursos no objeto do convênio com a realização do evento.
Feito breve resumo do processo, passo a decidir.
No que se refere à alegação de que houve nulidade processual em decorrência de irregularidade em sua citação no âmbito do Ministério da Cultura, esta não deve prosperar.  Conforme afirmado pela unidade técnica em sua instrução à peça 86:
5.3. Neste ponto, tem-se que "a citação válida no âmbito do TCU supre eventual ausência de notificação do responsável para apresentar defesa na fase interna da tomada de contas especial" (Acórdão 4578/2014-TCU-Primeira Câmara, relator: Weder Oliveira) . Assim, "a ausência de notificação pelo concedente na fase interna da tomada de contas especial não representa cerceamento de defesa apta a influenciar o andamento regular do processo. A partir do momento em que se realiza a citação válida, na fase externa da TCE, ficam sanados eventuais problemas ocorridos na fase anterior" (Acórdão 7006/2012-TCU-Segunda Câmara, relatora: Ana Arraes) .
5.4. E no caso vertente tem-se a regular citação dos ora recorrentes (peças 29 a 32) , que a despeito disso permaneceram silentes e foram declarados revéis por este Tribunal.
No que concerne ao argumento de que a documentação trazida nessa fase recursal comprova a regular aplicação dos recursos no objeto do ajuste com a sua realização integral, este também não tem o condão de alterar a deliberação ora recorrida.
Na descrição do projeto, consta expressamente: 
"Festival/Mostra: PRONAC 126925. Nome do Projeto: Estação Multicultural. Resumo: Realizar no período do Natal eventos em comunidades carentes do Rio de Janeiro, unindo música instrumental através de Orquestra de Sinos e teatro. Serão realizados 2 eventos, 1 em cada comunidade. Serão realizadas 2 apresentações. Comunidades beneficiadas: Caju e Jardim Gramacho. 2 apresentações públicas e gratuitas. O projeto ocorrerá em dezembro de 2012". (Grifo nosso) 
As fotos apresentadas pelo ora recorrente indicam que houve a realização de somente um evento em um galpão junto ao mar, em um local que se assemelha muito com um galpão da região portuária do Rio de Janeiro (peça 64, p. 11 e 12) , de maneira que não há nenhum indicativo que o ora recorrente cumpriu o objeto do ajuste, que seria a realização de 2 eventos em comunidades carentes do Rio de Janeiro, especificadas no projeto. 
Os demais documentos acostados aos autos também não comprovam a regular aplicação dos recursos repassados. Muitos serviços que constam do Plano de Trabalho não constam da prestação de contas, bem como muitos serviços que constam da prestação de contas não constam daquele outro documento.
Além disso, a maioria dos custos constante do Plano de Trabalho (peça 2, p. 3) foi calculada para a realização de dois eventos em duas comunidades carentes. Já na prestação de contas, os documentos referem-se a apenas um evento realizado em lugar diferente do previsto no Plano de Trabalho. Mesmo assim, todos os valores pagos foram os constantes do Plano de Trabalho, ou seja, referente a dois eventos em duas comunidades diferentes. Dessa forma, não foi possível estabelecer o nexo de causalidade entre a documentação apresentada, os recursos repassados e o possível cumprimento do objeto do ajuste.
Em adição, tem-se que, em pesquisa na internet, foi identificado que os preços constantes das notas fiscais constantes da prestação de contas estão muito acima do mercado, de maneira que seria necessário que o responsável demonstrasse de maneira mais consistente a correta aplicação dos recursos do ajuste.
 Cabe ressaltar que, na fiscalização dos gastos públicos, privilegia-se, como princípio básico, a inversão do ônus da prova de maneira que cabe ao gestor comprovar a regular aplicação dos recursos públicos sob sua responsabilidade, em conformidade com o art. 70, parágrafo único, da Constituição Federal e art. 93 do Decreto-Lei 200/1967, c/c o art. 66 do Decreto 93.872/1986.
Destaco também a seguinte jurisprudência deste Tribunal que se refere a convênios, mas vale para qualquer modalidade de transferência de recursos federais:
Para comprovar a boa e regular aplicação de recursos públicos transferidos por força de convênios celebrados com a União, não basta a simples apresentação da prestação de contas do ajuste. É imprescindível que o responsável evidencie, por meio de documentos idôneos, que o objeto do convênio foi efetivamente executado com os valores recebidos. Tal evidenciação só se dá mediante inequívoca comprovação da existência de nexo de causalidade entre a fonte de receita e os gastos para consecução do objeto do ajuste. Assim, é imperioso que, com os documentos apresentados com vistas a comprovar o bom emprego dos valores públicos, seja possível constatar que eles foram efetivamente utilizados no objeto pactuado, de acordo com os normativos legais e regulamentares vigentes. (Acórdão 6098/2017-TCU-Primeira Câmara, Relator: Min. Benjamin Zymler, constante da 'Jurisprudência Selecionada') 
	Ante o exposto, VOTO no sentido de que o Tribunal adote a deliberação que ora submeto a este Colegiado.
TCU, Sala das Sessões Ministro Luciano Brandão Alves de Souza, em 7 de maio de 2020.
Ministro JOÃO AUGUSTO RIBEIRO NARDES 
Relator